【裁判字號】    89,易,1080
【裁判日期】    890831
【裁判案由】    竊盜等
【裁判全文】
臺灣彰化地方法院刑事判決                        八十九年度易字第一八號
    公  訴  人  臺灣彰化地方法院檢察署檢察官
    被      告  乙○○
    被      告  丁○○
右列被告等因竊盜等案件，經檢察官提起公訴 (八十八年度偵字第九三一五號、八十
九年度偵字第一二三一號)，本院判決如左：
    主      文
乙○○共同連續竊盜，累犯，處有期徒刑陸月；又收受贓物，累犯，處有期徒刑肆月
。應執行有期徒刑玖月。
丁○○共同連續竊盜，處有期徒刑伍月。
    事      實
一、乙○○曾於民國八十四年間因竊盜案件，經法院判處有期徒六月確定，甫於八十
    六年六月二十二日執行完畢。猶不知悔改，其與丁○○共同基於意圖為自己不法
    所有之概括犯意，先於八十八年九月十九日下午六時許，由丁○○駕駛車號ＴＥ
    ─七二九號貨車，搭載乙○○至在彰化縣線西鄉彰濱工業區東三區全毅營造有限
    公司（以下簡稱全毅公司）施工物品堆積場內，共同竊取全毅公司所有之鋼筋共
    一千四百公斤，二人並於九月二十日十一時許將上述竊得之鋼筋載至台中縣龍井
    鄉○○村○○路四一之二一號安吉廢棄物清除有限公司賣給不知情之林金火（業
    經檢察官另為不起訴處分）。乙○○與丁○○復於同日下午三時許，由丁○○駕
    駛車號ＴＥ─七二九號貨車，搭載乙○○至上址，共同竊取全毅公司所有之ＰＶ
    Ｃ管、電線、加油器、污水管接頭、拉力桿、白板、鐵管及施工器具等物品，並
    將該物品搬上車號ＴＥ─七二九號貨車，經全毅公司工地主任甲○○發覺後與到
    場之員警當場逮捕丁○○，並查得上述ＰＶＣ管、電線等物品，乙○○則乘隙逃
    逸。
二、乙○○明知薛生山（另由本院併案審理）所持有之車號Ｒ六─六四二三號自用小
    貨車為竊得之贓物（該車係薛生山於八十九年一月三十一日十五時許，在彰化縣
    和美鎮○○路○段五四三號旁空地所竊取），竟徵得薛生山之同意，收受該自用
    小貨車之車斗，且於八十九年二月一日上午十一時四十分許，將該自用小貨車開
    至彰化縣伸港鄉○○村○○路第二公墓旁，並找薛生山與不知情之丁○○（丁○○此部分業經檢察官為不起訴處分）共同拆卸該自小貨車之車斗，因無法拆卸，
    乃再僱用不知情之柯武慶駕駛堆高機協助將該車車斗卸至丁○○所駕駛之ＯＣ─
    三六二七號自用小貨車，適丙○○於該處經過發現後報警當場扣得上揭Ｒ六─六
    四二三號自用小貨車，乙○○等人則乘亂逃逸，嗣經警循線逮捕乙○○、丁○○
    二人。
三、案經彰化縣警察局和美分局報請臺灣彰化地方法院檢察署檢察官偵查起訴。
    理      由
一、訊據被告丁○○、乙○○二人均矢口否認右揭犯行，被告丁○○辯稱：我以為那
    是廢鐵，所以才去撿來賣云云；被告乙○○辯稱：八十八年九月十九日那天我剛
    好坐丁○○的車子，他說有廢鐵要我幫忙搬，我才去的，我並不知道那是有人的
    ，翌日我是在車子上沒有去幫忙，八十九年二月一日我係因同案被告薛生山告知
    Ｒ六─六四二三號自小貨車故障，故受薛生山之託協助將該車拖離被查獲地點，
    堆高機係薛生山所僱用，我並不知該車係贓物云云。惟查：右揭事實業據被害人
    全毅公司工地主任甲○○、丙○○指述甚詳，並有贓物領據三紙、照片二十一紙
    在卷可稽，而被告二人所竊取之鋼筋、ＰＶＣ管及電線等物均係堆放在彰化縣線
    西鄉彰濱工業區東三區全毅公司施工物品堆積場內，而非堆放於荒郊野外，且鋼
    筋等物品在市面上均有其一定之價格，依社會常情，一般人均不會認定數量如此
    多之鋼筋等物品為他人所棄置之物品，且被告乙○○若認定自己僅在車子上未參
    與行竊，而被告丁○○所搬運之物品又是他人所棄置之物品，則工地主任甲○○
    大喊捉賊時，被告乙○○應無迅速逃離現場之必要，而被告丁○○亦隨即跳上貨
    車開車逃逸，是以被告二人顯均明知所搬之物品為他人之物品並共同參與行竊，
    所辯顯係事後卸責之詞，不足採信。又同案被告薛生山於偵查中供稱：我偷車之
    後將車開至伸港鄉泉州村的空地放置時，遇到乙○○，他問我車子哪裡來，我說
    是偷的，事後他說車斗是不銹鋼的，他要，並問我車放在哪裡等語，足認被告乙○○知悉車號Ｒ六─六四二三號自小貨車為贓物，並要求收受該貨車車斗之事實
    ，業據同案被告薛生山供述綦詳，且堆高機係被告乙○○與丁○○共同前往僱請
    ，亦據同案被告丁○○供述在卷，核與證人柯武慶於警訊中之指述大致相符，而
    被告乙○○雖於八十九年五月三日偵訊中辯稱：薛生山說該車壞掉，要我找丁○○幫忙云云，惟如該小貨車故障需修理，亦無拆卸該車車斗之必要 ，是以被告乙○○所辯純屬卸責之詞，不足採信。本件事證已臻明確，被告二人犯行均堪認定
    。
二、核被告乙○○所為，係犯刑法第三百二十條第一項之竊盜罪及同法第三百四十九
    條第一項之收受贓物罪；被告丁○○所為，係犯刑法第三百二十條第一項之竊盜
    罪。被告二人就上述二次竊盜犯行，有犯意之聯絡及行為之分擔，為共同正犯。
    又被告二人先後二次竊盜犯行，時間緊接，所犯係基本構成要件相同之罪，顯係
    基於概括犯意為之，應依連續犯之規定論以一罪，並均依法加重其刑。被告乙○○所犯連續竊盜罪及收受贓物罪，犯意各別，犯罪構成要件不同，應予分論併罰
    。查被告乙○○曾於八十四年間因竊盜案件，經法院判處有期徒六月確定，甫於
    八十六年六月二十二日執行完畢，此有台灣彰化地方法院檢察署刑案資料查註紀
    錄表附卷可稽，其於受有期徒刑執行完畢五年以內再犯有期徒刑以上之本罪，為
    累犯，應依法加重其刑（其中連續竊部分遞加重其刑）。爰審酌被告二人犯罪
    之動機、目的、手段、所生之危害及犯罪後之態度等一切情狀，分別量處如主文
    所示之刑，並就被告乙○○部分定其應執行刑。
據上論斷，應依刑事訴訟法第二百九十九條第一項前段，刑法第二十八條、第三百二
十條第一項、第三百四十九條第一項、第五十六條、第五十一條第五款、第四十七條
，罰金罰鍰提高標準條例第一條前段，判決如主文。
中      華      民      國    八十九    年      八      月    三十一    日
                                臺灣彰化地方法院刑事第二庭
                                      法      官  石  馨  文
右正本證明與原本無異。
如不服本判決，應於判決送達後十日內，向本院提出上訴狀（須附繕本）。
告訴人或被害人對於判決如有不服具備理由請求檢察官上訴者，其上訴期間之計算係
以檢察官收受判決正本之日期為準。
                                      法院書記官  王  振  州
中      華      民      國    八十九    年      九      月      七      日
附錄法條
刑法第三百二十條
意圖為自己或第三人不法之所有，而竊取他人之動產者，為竊盜罪，處五年以下有期
徒刑、拘役或五百元以下罰金。
意圖為自己或第三人不法利益，而竊佔他人之不動產者，依前項之規定處斷。
前二項之未遂犯罰之。
刑法第三百四十九條
收受贓物者，處三年以下有期徒刑、拘役或五百元以下罰金。
搬運、寄藏、故買贓物或為牙保者，處五年以下有期徒刑、拘役或科或併科一千元以
下罰金。
因贓物變得之財物，以贓物論。


司法院資訊處製作；財團法人民間司法改革基金會備份。
